臺灣嘉義地方法院刑事判決　　　　　　　　　　　　　九十三年度訴字第一一三號
　　公　訴　人　臺灣嘉義地方法院檢察署檢察官
　　被　　　告　甲○○
右列被告因違反毒品危害防制條例案件，經檢察官提起公訴（九十三年度毒偵字第一
六四號）及移
審判程序審理判決如左：
    主  文
甲○○連續施用第一級毒品，累犯，處有期徒刑壹年貳月。
    事  實
一、甲○○前因違反麻醉藥品管理條例案件，經本院判處有期徒刑四月確定，於民國
    八十九年四月十七日易科罰金執行完畢。又甲○○曾二度因施用毒品案件，均送
    觀察、勒戒後，皆認無繼續施用毒品傾向，初次之觀察、勒戒於八十九年五月六
    日執行完畢釋放，並先後經臺灣嘉義地方法院檢察署檢察官於八十九年五月六日
    、九十年二月十七日，分別以八十九年度毒偵字第七二一號、九十年度毒偵緝字
    第四七號為不起訴處分確定在案；其復因施用毒品案件，令入戒治處所施以強制
    戒治並起訴，經本院於九十一年十二月十七日以九十一年度訴字第四九八號判處
    有期徒刑八月，於九十二年一月十三日確定。惟甲○○仍不知悛悔，於距上開最
    初觀察、勒戒執行完畢釋放即八十九年五月六日後，五年內復基於施用第一級毒
    品海洛因之概括犯意，自九十二年十二月三十一日起，迄九十三年一月二十日止
    ，在嘉義市○區○○路某加油站廁所內與同市○區○○里○○街八十五巷二十之
    四號住處等處，藉由將海洛因摻水置於針筒內注射人體之方式，以每週一至二次
    之頻率，連續非法施用海洛因多次。嗣先後於九十三年一月十日下午三時三十分
    許，因另案遭通緝，為警在嘉義市○○街四八巷六號前逮捕；於同年月二十日上
    午十一時三十分許，遭警方在嘉義市○區○○路與民生北路口處攔檢盤查，均經
    同意採集尿液送驗結果，俱呈海洛因水解後之嗎啡陽性反應而查獲。
二、案經嘉義縣警察局民雄分局、嘉義市警察局第二分局報請臺灣嘉義地方法院檢察
    署檢察官偵查起訴及移送併案審理。
    理  由
一、前揭犯行，業據被告甲○○坦承不諱，而被告於九十三年一月十日所採尿液，經
    送嘉義縣衛生局檢驗結果，確呈海洛因水解後之嗎啡陽性反應；於同年月二十日
    所採尿液，經送嘉義市衛生局以酵素免疫分析法分析呈嗎啡陽性反應，以快速薄
    層層析法分析則未檢出，因而不予判定，相同尿液檢體再送行政院衛生署管制藥
    品管理局以氣相層析質譜儀複驗結果，判定為呈嗎啡陽性反應，有各該檢驗報告
    三紙可稽，被告自白與事實相符，堪以認定。其次，被告二度因施用毒品案件，
    均送觀察、勒戒後，皆認無繼續施用毒品傾向，初次之觀察、勒戒於八十九年五
    月六日執行完畢釋放，並先後經臺灣嘉義地方法院檢察署檢察官於八十九年五月
    六日、九十年二月十七日，分別以八十九年度毒偵字第七二一號、九十年度毒偵
    緝字第四七號為不起訴處分確定在案；復因施用毒品案件，令入戒治處所施以強
    制戒治並起訴，經本院於九十一年十二月十七日以九十一年度訴字第四九八號判
    處有期徒刑八月，於九十二年一月十三日確定之事實，均有該判決書、被告前科
    資料查註紀錄表及線上查詢刑案人犯在監所最新資料報表在卷可參。是以，被告
    於上開最初觀察、勒戒保安處分執行完畢即八十九年五月六日後之五年內，再有
    本件連續施用第一級毒品之犯行，要無疑義，事證明確，應依法論科。
二、按海洛因為毒品危害防制條例第二條第二項第一款所定之第一級毒品，核被告所
    為，係再犯該條例第十條第一項之施用第一級毒品罪。其先後多次犯行，時間緊
    接，犯罪構成要件相同，顯係基於概括犯意反覆為之，應依連續犯之規定論以一
    罪，並加重其刑。其施用前持有毒品之行為，為施用之高度行為所吸收，不另論
    罪。原起訴被告連續施用毒品之期間，為九十二年十二月三十一日起，迄九十三
    年一月八日止，然檢察官就犯罪事實一部起訴者，其效力及於全部，本件被告如
    事實欄所載犯行而未為起訴書論及者，業據移送併辦，亦經蒞庭實行公訴之檢察
    官依被告自白，當庭擴張更正其犯罪行為終了時間為迄九十三年一月二十日止，
    與前揭起訴部分，有連續犯之裁判上一罪關係，本院自應併予審判。又被告曾因
    違反麻醉藥品管理條例案件，經本院判處有期徒刑四月確定，於八十九年四月十
    七日易科罰金執行完畢，所受宣告之刑，以已執行論，有臺灣嘉義地方法院檢察
    署刑案資料查註紀錄表及臺灣高等法院被告全國前案紀錄表可佐，其於五年內再
    犯本件有期徒刑以上之罪，為累犯，應依刑法第四十七條規定加重其刑，併上開
    連續犯加重部分，依法遞加之。爰審酌被告素行不良，前即曾因施用毒品迭經觀
    察、勒戒及戒治後為不起訴處分及判刑，仍不知悛悔，意志不堅，再犯施用毒品
    罪，而沾染毒品流弊所及，危害甚鉅，非可輕縱，姑念其犯後坦承犯行，態度尚
    佳等一切情狀，量處如主文所示之刑，以資懲儆。
據上論斷，應依刑事訴訟法第二百七十三條之一第一項、第二百九十九條第一項前段
，毒品危害防制條例第十條第一項，刑法第十一條前段、第五十六條、第四十七條，
判決如主文。
本案經檢察官李文和到庭執行職務。
中    華    民    國       九十三      年       五      月     三十一   日
                            臺灣嘉義地方法院刑事第四庭
                                法  官  蔡  憲  德
右正本證明與原本無異。
如不服本判決，應於判決送達後十日內向本院提出上訴狀( 應附繕本 )。告訴人或被
害人如對於本判決不服者，應具備理由請求檢察官上訴，其上訴期間之計算係以檢察
官收受判決正本之日期為準。
中    華    民    國       九十三      年       五      月    三十一    日
                                書記官  林  秀  敏
附錄本案論罪科刑法條
毒品危害防制條例第十條第一項：
施用第一級毒品者，處六月以上五年以下有期徒刑。
